臺灣高等法院臺南分院刑事判決　　　九十一年度上易字第八一號　Ａ
　　　上　訴　人　臺灣嘉義地方法院檢察署檢察官
　　　上　訴　人
　　　即　被　告　甲　○　○
右上訴人因被告違反毒品危害防制條例案件，不服臺灣嘉義地方法院九十一年度易字
第二七六號中華民國九十一年五月二十九日第一審判決（起訴案號：臺灣嘉義地方法
院檢察署九十一年度毒偵字第二三六號、九十一年度偵緝字第一０三號），提起上訴
，本院判決如左：
      主      文
上訴駁回。
      事      實
一、甲○○前因偽造文書案件，經台灣士林地方法院於民國（下同）八十九年七月十
    三日，以八十九年度簡字第四八七號判處有期徒刑四月確定，於九十年一月十四
    日執行完畢。又因施用第二級毒品安非他命案件，經觀察、勒戒後，認無繼續施
    用毒品之傾向，由台灣士林地方法院檢察署檢察官於八十八年三月三十一日，以
    八十八年度偵字第一四一九號為不起訴處分確定。復因施用第二級毒品安非他命
    等案件，經觀察、勒戒後，認有繼續施用毒品之傾向，經裁定交付強制戒治，並
    由台灣士林地方法院檢察署檢察官提起公訴，嗣由台灣高等法院於九十年七月三
    十一日，以九十年度上易字第一四九九號判決有期徒刑六月確定，所執行強制戒
    治處分，於九十年一月八日期滿。
二、甲○○基於概括之犯意，自九十年十月上旬某日起至同年十一月二十五日止，在
    台北市○○區○○街一六八巷三五號二一樓之二居處，以吸食器燒烤安非他命之
    方式，連續施用安非他命多次，平均四、五天施用一次。為警於九十年十一月二
    十七日下午四時許，在上址查獲。
三、案經台北縣警察局海山分局報告台灣台北地方法院檢察署及台北市政府警察局內
    湖分局移送台灣士林地方法院檢察署陳請台灣高等法院檢察署檢察長令轉臺灣嘉
    義地方法院檢察署檢察官偵查起訴。
      理      由
一、上訴人即被告甲○○對右揭事實均坦承不諱，且被告經警採尿送驗結果呈甲基安
    非他命陽性反應，有台北市立療養院之煙毒尿液檢驗報告書一紙（九十年度毒偵
    字第一四八號卷第十三頁）。足證被告自白與事實相符，其確有前開連續施用安
    非他命多次之行為。且查被告曾因施用第二級毒品安非他命案件，經觀察、勒戒
    後，認無繼續施用毒品之傾向，由台灣士林地方法院檢察署檢察官於八十八年三
    月三十一日，以八十八年度偵字第一四一九號為不起訴處分確定。復因施用第二
    級毒品安非他命及大麻等案件，經觀察、勒戒後，認有繼續施用毒品之傾向，經
    裁定交付強制戒治，並由台灣士林地方法院檢察署檢察官提起公訴，嗣由台灣高
    等法院於九十年七月三十一日，以九十年度上易字第一四九九號判處有期徒刑六
    月確定，所執行強制戒治處分，於九十年一月八日期滿。此有臺灣高等法院被告
    全國前案紀錄表一件、八十八年度偵字第一四一九號為不起訴處分書、九十年度
    毒偵字第四四０號起訴書、九十年度上易字第一四九九號判決書各一件可證。足
    見被告確有因施用毒品，經觀察、勒戒認無繼續施用毒品之傾向，而為不起訴之
    處分確定後，五年以內又因犯施用毒品，經觀察、勒戒後，仍有繼續施用毒品傾
    向之犯行，並經戒治後，五年以內又三犯本件施用毒品之犯行至明。故本件事證
    明確，被告犯行堪以認定。
二、按安非他命屬毒品危害防制條例第二條第二項第二款所定之第二級毒品，核被告
    施用安非他命，所為係犯該條例第十條第二項施用第二級毒品罪。被告於施用毒
    品前後持有毒品之低度行為，應為施用毒品之高度行為所吸收，不另論罪。被告
    多次施用毒品安非他命行為，反覆實施，時間緊接、犯罪構成要件相同，顯係基
    於概括犯意為之，應依刑法第五十六條連續犯規定論以一罪，並加重其刑。又被
    告前因偽造文書案件，經台灣士林地方法院於八十九年七月十三日，以八十九年
    度簡字第四八七號判決有期徒刑四月確定，於九十年一月十四日執行完畢。有台
    灣嘉義地方法院檢察署刑案資料查註紀錄表可參，其於五年以內再犯本件有期徒
    刑以上之罪，為累犯，依刑法第四十七條之規定加重其刑，並遞加重之。
三、公訴意旨另以：被告甲○○於九十年三月初某日，在台北市○○路某處，明知黃
    建壽（另案由台灣士林地方法院檢察署偵辦）持有第二級毒品大麻一包淨重二四
    ．七四公克（包裝重五．六七公克）為毒品，竟於黃建壽乘車遺留後即持有之，
    繼於同年三月十六日晚上八時許，偕唐士杰（另案由台灣士林地方法院檢察署偵
    辦）攜往桃園中正國際機場入境處，欲交還黃建壽之時，為警查獲，並自唐士杰
    駕駛之車牌號碼ＢＬ─五七七０號自小客車內起出上開大麻一包。因被告另犯毒
    品危害防制條例第十一條第二項之持有第二級毒品之罪嫌等語。惟查，被告曾因
    於九十年三月十六日，為警採尿前三、四日內某時，在不詳地點，施用第二級毒
    品安非他命、大麻、ＭＤＭＡ為警查獲。因認被告甲○○涉有違反毒品危害防制
    條例之罪嫌，惟此經臺灣士林地方法院檢察署檢察官於九十年十一月五日以九十
    年度毒偵字第一四六二號為不起訴處分確定在案，此有上開不起訴處分確定書在
    卷可稽（見九十一年毒偵字第一四八號卷第三四頁）。觀之公訴人前開所舉被告
    持有大麻之行為，與上述施用大麻之期間一致。是而被告持有大麻之低度行為，
    已為前述被告施用大麻之高度行為所吸收，自亦為不起訴效力所及，茲公訴人對
    已不起訴確定部分，再行起訴，依刑事訴訟法第三百零三條第四款之規定，自應
    諭知不受理判決。
四、原審認被告之罪證明確，因予適用毒品危害防制條例第十條第二項，刑法第十一
    條前段、第五十六條、第四十七條等規定，並審酌被告有多次施用毒品經判刑確
    定，此有台灣嘉義地方法院檢察署刑案資料查註紀錄表可參，仍未思悔改，缺乏
    禁絕毒害決心及犯罪動機、所犯施用毒品行為係戕害自身健康，尚未危害他人等
    一切情狀，量處被告有期徒刑一年二月。本院經核原判決關於有罪及諭知不受理
    之認事用法或量刑，俱無不合。被告上訴意旨指摘原判決有罪部分量刑過重，檢
    察官上訴指摘原判決諭知不受理部分有不當，均為無理由，應予駁回。
據上論斷，應依刑事訴訟法第三百六十八條，判決如主文。
本案經檢察官邱克斌到庭執行職務。
中    華    民    國      九十一      年      八      月      二十七    日
                                  臺灣高等法院臺南分院刑事第五庭
                                      審判長法官  鄭    文    肅
                                            法官  黃    三    哲
                                            法官  王    浦    傑
右正本證明與原本無異。
不得上訴。
                                      法院書記官  蔡    振    豐
中    華    民    國      九十一      年      八      月      二十九    日
附錄：本判決論罪科刑法條
毒品危害防制條例第十條第二項
施用第二級毒品者，處三年以下有期徒刑。
毒品危害防制條例第十一條第二項
持有第二級毒品者，處二年以下有期徒刑、拘役或新台幣三萬元以下罰金。
刑法第一百八十五條之四
駕駛動力交通工具肇事，致人死傷而逃逸者，處六月以上五年以下有期徒刑。
